臺灣花蓮地方法院刑事裁定　　　　　　 100年度撤緩字第72號
聲　請　人　臺灣花蓮地方法院檢察署檢察官
受　刑　人　孔花容
上列聲請人因受刑人犯竊佔案件（本院99年度易字第98號），聲
請撤銷緩刑之宣告（100年度執聲字第408號），本院裁定如下：
    主  文
聲請駁回。
    理  由
一、聲請意旨略以：查受刑人孔花容因竊佔案件，經本院於民國
    99年5月24日以99年度易字第98號（99年度偵字第1057 號）
    判處有期徒刑7月，緩刑3年，並應向告訴人羅聰賢給付新臺
    幣（下同）28萬8,000元之損害賠償，於99年6月28日確定在
    案。茲因告訴人具狀表示受刑人未依判決宣示按期給付損害
    賠償，僅給付4 期後即置之不理，顯違反法院判決所定負擔
    情節重大等語。核受刑人所為，已合於刑法第75條之1第1項
    第4款所定撤銷緩刑宣告之原因，爰依刑事訴訟法第476條規
    定聲請撤銷等語。
二、按受緩刑之宣告，違反第74條第2項第1款至第8 款所定負擔
    情節重大，足認原宣告之緩刑難收其預期效果，而有執行刑
    罰之必要者，得撤銷其宣告，刑法第75條之1第1項第4 款固
    定有明文，惟緩刑制度係為促使惡性輕微之被告或偶發犯、
    初犯改過自新而設，而刑法第75條之1 之立法理由即明示：
    「修正條文第74條第2 項增列法院於緩刑期間內，得命犯罪
    行為人於緩刑期內應遵守之事項（例如向被害人支付相當數
    額、向公庫支付一定之金額、接受精神、心理輔導、提供義
    務勞務或其他為預防再犯之事項），明定違反該條所定事項
    情節重大者，得撤銷其緩刑宣告，以期週延。至於所謂『情
    節重大』，係指：受判決人顯有履行負擔之可能，而隱匿或
    處分其財產、故意不履行、無正當事由拒絕履行或顯有逃匿
    之虞等情事而言。」、「本條採用裁量撤銷主義，賦與法院
    撤銷與否之權限，特於第一項規定實質要件為『足認原宣告
    之緩刑難收其預期效果，而有執行刑罰之必要』，供作審認
    之標準。」，故檢察官以行為人有刑法第75條之1第1項第 4
    款事由據以聲請撤銷緩刑之宣告，法院應依職權本於合目的
    性之考量，妥適審酌被告是否違反緩刑期內應遵守之事項情
    節重大，判斷法院為促使惡性輕微之偶發犯或初犯改過自新
    所為緩刑之寬典是否已難收預期效果，而確有執行刑罰之必
    要，並審慎裁量原宣告之緩刑應否撤銷，以免過於嚴苛，合
    先敘明。又緩刑之宣告應撤銷者，由受刑人所在地或其最後
    住所地之地方法院檢察官聲請該法院裁定之，刑事訴訟法第
    476條亦有明定。
三、經查：
(一)本案受刑人孔花容因竊佔案件，經本院以99年度易字第98號
    判處有期徒刑1年2月，減為有期徒刑7月，緩刑3年，於緩刑
    期間應給付告訴人羅聰賢28萬8,000 元，給付方法：自判決
    確定之日起，按月於每月30日前給付告訴人給付8,000 元，
    於99年6月28日確定在案，嗣告訴人於100年9月16 日具狀表
    示：經伊於100年4月以2 次郵局存證信函催討，至今僅給付
    4 期後均置之不理等情，有上開刑事判決書、臺灣高等法院
    被告前案紀錄表、臺灣花蓮地方法院檢察署檢察官撤銷緩刑
    聲請書、告訴人聲請狀各1 份附卷可稽，則受刑人確合於前
    引刑法第75條之1第1項第4款：「違反第74條第2項第1 款至
    第8 款所定負擔」之要件。惟刑法緩刑制度係為促使惡性輕
    微之被告或偶發犯、初犯利於改過自新而設，刑法第75條之
    1 既已課予法院裁量之義務，則本件受刑人雖合於上開要件
    ，然是否係違反所定負擔「情節重大」，已足認前案緩刑宣
    告難收其預期效果，而有執行刑罰之必要，仍須衡酌相關情
    況決定之。
(二)受刑人於判決確定後曾按判決內容給付99年6、7月之二期賠
    償金共1萬6,000元等節，有告訴人提出之收據1紙（見99 年
    度執緩字第100號卷第16頁）附卷可稽，復觀之告訴人於100
    年4月9日以自己名義向受刑人寄出之存證信函（見上同卷第
    21頁，下稱第一次存證信函）內容所示：台端（即受刑人）
    於判決確定後僅支付二個月共1萬6,000元，多次聯繫台端均
    允諾給付但至今仍無法償還，限台端在文到3 日內出面還清
    ，否則將依法律途徑向台端追訴及其利息等相關費用違約賠
    償責任等語，又告訴人於同年月28日委託律師再度向受刑人
    寄發之存證信函（見上同執行卷第23頁，下稱第二次存證信
    函）內容所示：惟台端自99年6月30日起迄今共僅給付四期3
    萬2,000 元，餘款迄今均未給付等語，對照上開二存證信函
    關於受刑人已給付之金額可知，受刑人於收受第一次存證信
    函後受領第二次存證信函前，曾給付二期賠償金共1萬6,000
    元與告訴人，依上述受刑人還款情形，足徵受刑人並非不願
    按照法院判決按期給付賠償金，然其未能繼續履行負擔之原
    因為何，綜觀本案卷宗，未見聲請人有充分之說明，又受刑
    人是否有隱匿或處分其財產、故意不履行、無正當事由拒絕
    履行或顯有逃匿之虞等情節重大情形，亦未見聲請人傳喚受
    刑人為相關之調查，能否僅以受刑人未續執行即遽認其違反
    刑法第74條第2項第3款所定負擔「情節重大」？顯然有疑，
    再者，聲請人就何以「原宣告之緩刑難收預期之效因而有執
    行刑罰之必要」？亦未為足夠之說明，是本院斟酌後認聲請
    人之聲請經核於法尚有不合，自應予以駁回。
四、依刑事訴訟法第220條，裁定如主文。
中    華    民    國   100    年    10    月    6     日
                  刑事第一庭    法  官  施建榮
上列正本證明與原本無異。
如對本裁定不服，應於送達後5 日內，向本院提出抗告狀（應抄
附繕本）。
中    華    民    國   100    年    10    月    13    日
                                書記官